【裁判字號】    96,訴,4535
【裁判日期】    970321
【裁判案由】    毒品危害防制條例
【裁判全文】
臺灣高雄地方法院刑事判決              96年度訴字第4535號
公  訴  人  臺灣高雄地方法院檢察署檢察官
被      告  甲○○
上列被告因毒品危害防制條例案件，經檢察官提起公訴（96年度
毒偵字第7123號），被告於準備程序中就被訴事實為有罪之陳述
，經告知簡式審判程序之旨，並聽取公訴人、被告之意見後，本
院合議庭裁定由受命法官獨任進行簡式審判程序，判決如下：
    主  文
甲○○施用第一級毒品，累犯，處有期徒刑捌月，減為有期徒刑
肆月，如易科罰金，以新臺幣壹仟元折算壹日。扣案海洛因參小
包（驗後淨重分別為：零點零壹肆、零點零壹柒、零點零壹零公
克），沒收銷燬之。
    事  實
一、甲○○前因施用毒品案件，經臺灣高雄地方法院（下稱高雄
    地院）91年毒聲字第183 號裁定令入戒治處所施以強制戒治
    ，於民國92年8 月19日期滿執行完畢出監；另因詐欺案件，
    經高雄地院94年度簡字第5727號判處有期徒刑5 月確定，而
    於95年7 月8 日因縮短刑期徒刑執行完畢出監。詎其仍未戒
    除毒癮，復基於施用第一級毒品海洛因之犯意，於上開強制
    戒治期滿釋放後5 年內，於96年3 月24日某時許，在其位於
    高雄市旗津區復興里復興巷51號之住處，以針筒注射之方式
    ，施用海洛因1 次。嗣其於96年3 月24日上午10時15分許，
    在高雄市旗津區○○○路900 號巷口，因騎乘機車未戴安全
    帽，且為警方毒品列管人口，行跡可疑為警攔檢盤查，並扣
    得第一級毒品海洛因3 小包（驗後淨重分別為：0.014 、
    0.017 、0.010 公克），經其同意採尿送驗，檢驗結果呈嗎
    啡陽性反應，始悉上情。
二、案經高雄市政府警察局鼓山分局報請臺灣高雄地方法院檢察
    署檢察官偵查起訴。
    理  由
一、本件被告甲○○所犯係死刑、無期徒刑、最輕本刑為3 年以
    上有期徒刑以外之罪，其於準備程序中就被訴事實為有罪之
    陳述，經法官告知簡式審判程序之旨，並聽取公訴人及被告
    之意見後，認為適宜由受命法官獨任進行簡式審判程序，依
    刑事訴訟法第273 條之1 第1 項規定，裁定由受命法官獨任
    進行審判程序，合先敘明。
二、訊據被告甲○○對於上開犯罪事實均坦承不諱，且被告被警
    查獲當日所採集之尿液，經送高雄市立凱旋醫院檢驗，以酵
    素免疫分析法（EIA） 篩檢，並以氣相層析質譜儀方式（
    GC/MS） 複驗結果，確認均呈嗎啡陽性反應，此有該醫院出
    具之檢驗報告1 紙、高雄市政府警察局鼓山分局偵辦毒品案
    件尿液採證待證代碼與姓名對照表（檢體編號：E154號）在
    卷可憑，且扣案之第一級毒品海洛因3 小包（驗後淨重分別
    為：0.014 、0.017 、0.010 公克）經送驗結果，確呈海洛
    因陽性反應，亦有高雄市立凱旋醫院濫用藥物成品檢驗鑑定
    書1 份在卷可供憑參。並有警方所製扣押筆錄、扣押物品目
    錄表、扣押物照片附卷可憑，足徵被告前開施用第一級毒品
    海洛因之自白，核與事實相符，堪可採為論罪科刑之依據。
    是本案事證明確，被告犯行已堪認定，自應依法論科。
三、被告前因施用毒品案件，經高雄地院裁定送強制戒治，於92
    年8 月19日期滿執行完畢出監，有臺灣高等法院被告前案紀
    錄表1 份在卷可按，是被告確係於強制戒治執行完畢後，5
    年內再犯本案之毒品危害防制條例第10條第1 項之罪，堪以
    認定，應予依法論科。
四、核被告所為，係犯毒品危害防制條例第10條第1 項施用第一
    級毒品罪。被告持有第一級毒品之低度行為，分別為施用第
    一級毒品之高度行為所吸收，不另論罪。被告於有期徒刑執
    行完畢後，5 年內再犯本案有期徒刑以上之罪，為累犯，應
    依法加重其刑。爰審酌被告屢犯施用毒品等前科，素行不佳
    ，顯見之前所宣告之刑對其並無儆惕作用，其因施用毒品經
    強制戒治後，竟仍未能遠離毒品，足見其不知警惕，意志不
    堅，惟念其於犯罪後業已坦承犯行，並表悔意，犯後態度非
    無足取，及施用毒品係自我戕害行為，並未危害他人等一切
    情狀，酌情量處如主文所示之刑。又被告前揭犯罪時間係在
    96年4 月24日以前，而其於97年1 月10日經本院通緝，嗣於
    97年1 月17日緝獲，有本院97年1 月10 日97 年雄院高刑酉
    緝字第0039號通緝稿及高雄市政府警察局鼓山分局通緝案件
    移送書、解送人犯報告書各1 份在卷足徵（見本院卷第45至
    50頁），是其被通緝及緝獲之時間，均係在中華民國96年罪
    犯減刑條例96年7 月16日施行後，合於該條例所定減刑條件
    ，茲減為如主文所示之刑，併就其經減得之刑度，斟酌被告
    係國小畢業，職業為工人，經濟狀況屬勉持等情（見警詢筆
    錄受詢問人欄記載），依同條例第9 條諭知如主文所示易科
    罰金之折算標準。另扣案之海洛因3 小包（驗後淨重分別為
    ：0.014 、0.01 7、0.010 公克），經檢驗結果均呈海洛因
    陽性反應，業如前述，不問屬於犯人與否，均應依毒品危害
    防制條例第18條第1 項前段規定，沒收銷燬之，附此敘明。
五、公訴意旨雖認被告另於96年3 月7 日某時許，於不詳地點，
    施用第一級毒品海洛因1 次云云。然公訴人認被告另涉犯施
    用第一級毒品罪嫌，無非係以被告之自白為其唯一論據。然
    被告此部份供述，並無驗尿報告可資佐證，參諸刑事訴訟法
    第156 條第2 項規定：「被告或共犯之自白，不得作為有罪
    判決之唯一證據，仍應調查其他必要之證據，以察其是與事
    實相符。」故本件尚難僅憑被告之自白遽認被告有於96年3
    月7 日某時許，施用第一級毒品海洛因1 次之行為。揆諸前
    揭說明，此部分犯行即屬不能證明，本應為無罪之諭知，惟
    公訴檢察官既陳明被告此部分犯嫌與上開論罪科刑部分因時
    間緊接，主張為實質上一罪關係（本院卷第118 頁），爰不
    另為無罪之諭知。又本件被告對於檢察官起訴之犯罪事實係
    為有罪之陳述，故本件仍可行簡式審判程序，併此敘明。
據上論斷，應依刑事訴訟法第273條之1第1項、第299條第1 項前
段，毒品危害防制條例第10條第1 項、第18條第1 項前段，刑法
第11條、第47條第1 項、第41條第1 項前段，中華民國九十六年
罪犯減刑條例第2 條第1 項第3 款、第7 條、第9 條，判決如主
文。
本案經檢察官游淑玟到庭執行職務。
中    華    民    國    97    年    3    月    21    日
                  刑事第十二庭  法  官  張  震
以上正本證明與原本無異。
如不服本判決應於收受本判決後10日內向本院提出上訴書狀，並
應敘述具體理由，如未敘述上訴理由者，應於上訴期間屆滿後20
日內補提理由書狀於本院（均須按他造當事人之人數附繕本）「
切勿逕送上級法院」。
中    華    民    國    97    年    3     月    24    日
                                書記官  鄒秀珍
毒品危害防制條例第10條
施用第一級毒品者，處 6 月以上 5 年以下有期徒刑。
施用第二級毒品者，處 3 年以下有期徒刑。


司法院資訊處製作；財團法人民間司法改革基金會備份。
